# 合并抵消联合试车收入

提问人：木叶白牙 时间：2014-03-06 20:14:48
陈版您好： 甲公司为乙公司的子公司（合并范围内），甲公司正在建造一条生产线，该生产线目前正在复核联合试车，相关试车成本计入在建工程，试车收入冲减在建工程账面成本，其中，为其母公司乙公司加工一批存货，收取加工费 10 万，乙公司收到存货以后对外出售，取得收入 12 万。 问题一，站在合并角度，集团应视为一个整体，是否应当以对外实现的联合试车的收入 12 万冲减在建工程成本？ 问题二，现金流量抵消过程中，如何抵消现金流量主附表？ 问题三，如果上述委托加工的，对母公司乙公司形成销售费用，是否应当调增在建工程，因为站在集团角度这些已经对外实现，但并未形成收益，不应冲减在建工程账面价值？@chenyiwei

回答人：chenyiwei
1 、是。 2 、正表中：减少“销售商品、提供劳务收到的现金”12万，增加“收到的其他与投资活动有关的现金”2万，减少“购买商品、接受劳务支付的现金”10万。 附表：净利润减少 2 万。 3 、没有看懂你的意思？

提问人：木叶白牙 时间：2014-03-06 20:56:32
陈版您好： 为什么联合试车收入不能冲减购建长期资产的支出？@chenyiwei

回答人：chenyiwei
没有说过不能冲减。达到预定可使用状态前的联合负荷试车收入可以冲减在建工程成本。

提问人：木叶白牙 时间：2014-03-07 10:53:00
陈版您好： 我的意思是说，您上面说到“增加“收到的其他与投资活动有关的现金”2万”，为什么这两万不冲减“购建固定资产、无形资产和其他长期资产支付的现金”？@chenyiwei

回答人：chenyiwei
考虑到现金流量是采用总额法，分别列报流入和流出的，一般除非准则另有规定，不会把流入数和流出数直接相抵后以净额列示。